# 收入确认和成本归集

提问人：LUNTUS 时间：2021-12-21 09:22:58
请教各位老师：
①公司的主营业务研发销售生产线，各产品同时存在定制化产品和批量生产产品，生产线产品中存在一整条的多台产品，多台产品中规格工艺、功能各不相同项目，公司根据产品生产情况，分批发送给客户，客户会分批验收，但整个生产线最终需要将所有产品进行统一调试后才能达到生产状态，请问在分批交付商品时，能否单独确认收入，还是在全部商品交付后一次性确认；
②针对各定制化产品，各单个产品的成本归集后，能否按照单个品种全部完工后进行结转库存商品，（即：某一个定制化的产品，该产品在各期末尚未生产完成时，不结转至库存商品，直至该产品全部生产完成再结转）
③针对披量生产的产品，成本归集时已经按照各单个产品归集，能否在各单个成本完工后，单独将各个完工的成本结转到库存商品，尚未完工的产品在生产成本归集，直至其完工入库。
②、③的这两种成本计算方法，是否属于成本核算三种方法中的分批法，完工产品成本计算是不定期的，其成本计算周期 与产品的生产周期基本一致，而与核算报告期不一致，一般存在完工产品与在产品之间分批费用的问题。
④公司在生产过程中一些不合格产品进行报废费用化处理，但设备中部分零部件尚有使用价值，可以用于其他设备，请问这些再次使用的零部件如何归集到新的产品上，其的价值能否用其原来的采购价，是否需要冲减原来费用化处理的存货还是做盘盈重新入库

回答人：chenyiwei
1 、建议参考系统集成业务的相关处理。可参考《中审众环研究 2020 》之“问题2-1-4（软件开发企业提供解决方案的收入确认问题）”。
2 、可以。定制化产品的成本也应单独归集和单独核算。
3 、可以，参考一般的大批量生产产品的成本核算方法。
4 、从报废的不合格品回收可用零部件时，收回的可用零部件按其原成本和可变现净值两者孰低入账，与原成本之间的差额作为废品损失处理。这种情况不应作为盘盈处理。